# 递延收益-政府补助是否应确认递延所得税资产

提问人：xilihui 时间：2010-12-25 11:49:13
陈总，请教您递延收益下列报的政府补助是否需要确认递延所得税？

回答人：chenyiwei
取决于以下几方面的考虑： 1 、该暂时性差异有无明确的转回时间表，并且未来转回时企业能否取得足够的应纳税所得额？ 2 、按照税务规定，如何进行税务处理？是要求在收到时一次性计入应纳税所得额，还是作为免税收入，或者不征税收入？如果作为不征税收入的，其对应的成本、费用等未来 5 年内的发生额是否预计将大于该不征税收入的金额？

提问人：hcl1986 时间：2013-09-05 19:45:10
陈版，如果政府补助满足不征税收入的条件，并且其对应的成本、费用等未来 5 年内的发生额是否预计将大于该不征税收入的金额，对确认递延所得税有何影响呢？

回答人：chenyiwei
不征税收入形成的递延收益不确认递延所得税。

提问人：fansq319 时间：2016-12-07 18:49:30
陈版，如果政府在 2011 年收到政府补助 200 万，该补助与资产相关。资产于 2016 年 12 月完工，达到使用状态，可用 40 年。收到补助当年企业没有计提递延所得税资产。像这种情况 2017 年怎么处理？

回答人：chenyiwei
2017 年不需要特殊处理，会计上计提的折旧和营业外收入自然对冲，没有导致 2017 年的会计利润与应纳税所得额出现差异。

提问人：fansq319 时间：2016-12-08 14:54:50
如果该政府补助属于应税收入，当时挂账负债，没有交税，那 2017 年怎么处理？

回答人：chenyiwei
那就属于前期差错了吧。